# 求助陈版 - 关于会计准则解释 15 号对研发核算的影响

提问人：liushangshen5 时间：2022-06-20 15:21:38
关于准则解释 15 号，有两处情况不知如何处理：
1 、公司是金属品制造企业，研发投入的金属原材料，无论研发样品能否对外销售，都能将研发样品重新回炉，继续投入生产。这种情况下，是不是应该将研发样品计入存货，导致公司的研发费构成里完成没有材料费了吗？
2 、公司的研发样品，如果不具备正常的销售的条件。但是公司可以采取亏本甩卖，甚至卖废品的方式处理，这种情况下，研发材料是否需要资本化计入存货以上是我的疑惑，求解答

回答人：chenyiwei
1 、这部分金属材料的使用价值不会因为投入研发而降低，即其价值不会转移到研发支出中，故研发支出中不含可重复回收使用的材料成本。
2 、这种情况下，研发材料的成本扣减其可变现净值的差额应计入研发支出。

提问人：liushangshen5 时间：2022-10-16 10:36:53
陈版，关于之前求助您的这个问题，我发现有几个新申报或已过会的同行业公司，很明显没有按照准则解释 15 号的要求执行，这在审核中一般会有什么特殊考虑吗？
比如正在问询中的“京磁股份”，已过会的“中科磁业”，都从事贵重金属的制造，研发即使形成废料，材料的价值极高，不可能直接报废，大概率是重复利用。根据上述公司的收入规模判断，公司的研发—材料费不可能这么多

回答人：chenyiwei
不清楚具体情况，仅仅看公开信息也很可能不能得出确定结论。建议进一步收集该等公司的研发支出构成等相关信息，也不排除其研发支出原本就较大（即使扣除了贵金属材料的可回收价值）。